【裁判字號】    98,再易,7
【裁判日期】    981029
【裁判案由】    再審之訴
【裁判全文】
臺灣新竹地方法院民事裁定               98年度再易字第7號
再審原告    甲○○
再審被告    龍庭大樓公寓大廈管理委員會
法定代理人  郭杞堂
上列當事人間請求給付管理費事件，再審原告對於本院民國95年
10月11日94年度簡上字第83號判決提起再審之訴，本院裁定如下
：
    主  文
再審之訴駁回。
再審訴訟費用由再審原告負擔。
    理  由
一、再審意旨略以：
(一)再審被告召開區分所有權人會議多次，均屬無召集權人所召
    開之會議，理應不生效力，而原確定判決卻認再審被告所召
    開之區分所有權人會議有效，或認為其他區分所有權人未於
    三個月內提出異議而有效。惟依內政部授營建管字第095080
    6682號函所示，區分所有權人會議應在召集權人之任期內召
    開，若召集權人未於任期內召開，始得由區分所有權人依條
    例施行細則第7 條規定重新互推一人為召集人，則民法所規
    定之三個月內提出異議，並非指無召集權人所召集之會議，
    甚為明顯。再者，系爭區分所有權人會議係由建商建國建設
    股份有限公司（以下簡稱建國公司）所召集，惟建國公司非
    區分所有權人，依法並無召集會議之權限，依內政部民國94
    年8 月31日台內營字第0940008892號函所示，其所為之決議
    自不生效力。
(二)再審原告近日查找內政部之公文，發覺依內政部94年6月28
    日台內營字第0940084041號函所示，區分所有權人未出具委
    託書委託他人出席區分所有權人會議時，原不得將之計入出
    席人數。惟原審判決卻認為系爭區分所有權人會議召開時現
    場可蓋印章補寫委託書，而得補正欠缺委託書之瑕疵。經查
    ，訴外人即區分所有權人黃文玲、傅黃美惠及再審原告均未
    出具委託書委託他人出席，依法不得計入出席區分所有權人
    會議之人數內，則扣除上開人員後，再審被告所召開之區分
    所有權人會議出席人數不足區分所有權人之3 分之2 之法定
    開會人數，其所為之決議自不生效力。
(三)又公寓大廈管理委員會之管理行為，應以正常之維護為要件
    ，始得向區分所有權人請求相關之管理費用，惟查，本件再
    審被告未盡正常維護之義務，導致再審原告所有之三個停車
    位無法使用，且再審被告之房屋有屋頂大樑斷裂，樓板破洞
    之瑕疵，再審被告均未改善，造成再審被告之房屋剪橫力加
    三成，逃生避難尺寸不合。況查，再審被告除未盡上開義務
    外，竟又放任原建設公司解散而不積極求償，顯有勾結原建
    設公司之嫌疑，自不得向再審原告請求管理費用及停車費用
    。
(四)為此聲明：1.本院94年度簡上字第83號確定判決廢棄。2.前
    項廢棄部分，再審被告在第一審及第二審之訴及假執行之聲
    請駁回。3.原確定判決之第一、二審訴訟費用由再審被告負
    擔。
二、按再審之訴，應於三十日之不變期間內提起。前項期間，自
    判決確定時起算，判決於送達前確定者，自送達時起算；其
    再審之理由發生或知悉在後者，均自知悉時起算。但自判決
    確定後已逾五年者，不得提起。再審之訴，應表明左列各款
    事項，提出於管轄法院為之：一、當事人及法定代理人。二
    、聲明不服之判決及提起再審之訴之陳述。三、應於如何程
    度廢棄原判決及就本案如何判決之聲明。四、再審理由及關
    於再審理由並遵守不變期間之證據。再審訴狀內，宜記載準
    備本案言詞辯論之事項。另再審之訴不合法者，法院應以裁
    定駁回之，民事訴訟法第500 條第1 、2 項、第501 條、第
    502 條第1 項分別定有明文。又提起再審之訴，應表明再審
    理由，及關於再審理由並遵守不變期間之證據（民事訴訟法
    第501 條第1 項第4 款），其未表明者無庸命其補正。是提
    起再審之訴，應依民事訴訟法第501 條第1 項第4 款規定表
    明再審理由，其未表明者，毋庸命其補正。復再審之訴不合
    法，依其性質得為補正者，法院原則上固應命為補正，惟再
    審訴狀，未依民事訴訟法第501 條第1 項規定，記載關於再
    審理由並遵守不變期間之證據者，則毋庸依同法第121 條第
    1 項命為補正，得逕以裁定駁回之。
三、經查，本院94年度簡上字第83號給付管理費事件，係於95年
    10月11日宣示判決，因該案件係屬不得上訴之判決，故於95
    年10月11日宣示判決時即告確定，又因該判決於送達前確定
    ，是依民事訴訟法第500 條第2 項之規定，應自送達時起算
    提起再審之訴之30日法定不變期間，而查，再審原告係於同
    年10月23日收受該判決書正本，此經本院依職權調取本院94
    年度簡上字第83號給付管理費事件卷宗閱明屬實，則本件提
    起再審之訴之不變期間即應自95年10月23日起算30 日 ，詎
    再審原告遲至98年10月8 日始提起本件再審之訴，顯然已逾
    提起再審之訴之30日法定不變期間，而再審原告並未釋明就
    其何以遲至判決確定後逾30日始對原確定判決聲明不服之原
    因，亦未於再審之訴訴狀中表明再審理由遵守上揭不變期間
    之證據，此部分亦屬於提起再審之訴之必要程式，此項欠缺
    無須命再審原告補正，揆諸前開說明，再審原告所提本件再
    審之訴，於法即有未合，應逕予駁回。
四、依民事訴訟法第502 條第1 項、第95條、第78條，裁定如主
    文。
中    華    民    國    98    年    10    月    29    日
                  民事第一庭  審判長  法  官  蔡孟芳
                                      法  官  羅惠雯
                                      法  官  高敏俐
以上正本係照原本做成。
本裁定不得抗告。
中    華    民    國    98    年    10    月    29    日
                                      書記官  黎秀娟


司法院資訊處製作；財團法人民間司法改革基金會備份。
